# 现金流列示

提问人：一云 时间：2016-07-24 00:34:27
陈老师您好：请问用现金置换无形资产出资，这部分现金流是列示在“吸收投资收到的现金”呢，还是列示在“处置固定资产、无形资产和其他长期资产收回的现金净额”呢？ 多谢！

回答人：chenyiwei
建议作为“吸收投资收到的现金”，因为主要目的还是解决历史出资瑕疵问题，并不是以处置资产作为主要目的。